臺灣臺北地方法院民事裁定
111年度小上字第61號

上  訴  人  王大吉


被上訴人    陳威廷


            張君瑋


            劉宇恩

上列當事人間損害賠償事件，上訴人對於民國一一一年三月十一
日本院臺北簡易庭一一０年度北小字第四二一四號第一審判決提
起上訴，本院裁定如下：
    主    文
上訴駁回。
第二審訴訟費用新臺幣壹仟伍佰元由上訴人負擔。
    理    由
一、按對於小額程序之第一審裁判，得上訴或抗告於管轄之地方
    法院，其審判以合議行之；對於前項第一審裁判之上訴或抗
    告，非以其違背法令為理由，不得為之；上訴狀內應記載上
    訴理由，表明下列各款事項︰㈠原判決所違背之法令及其具體
    內容；㈡依訴訟資料可認為原判決有違背法令之具體事實，
    民事訴訟法第四百三十六之二四條、第四百三十六之二五條
    定有明文；而所謂違背法令，依同法第四百三十六條之三十
    二第二項準用第四百六十八條及第四百六十九條第一款至第
    五款規定，指判決不適用法規或適用不當、判決法院組織不
    合法、應迴避之法官參與裁判、法院於權限之有無辨別不當
    或違背專屬管轄之規定、當事人於訴訟未經合法代理、違背
    言詞辯論公開規定之情形，是對於小額事件第一審裁判提起
    上訴，如以原判決有民事訴訟法第四百六十九條第一至五款
    之事由者，其上訴狀或理由書應表明該判決有合於各該條款
    規定情形之具體內容，及係據何訴訟資料認判決有合於該款
    違背法令之具體事實，如依同法第四百六十八條規定以原判
    決有不適用法規或適用法規不當為理由時，其上訴狀或理由
    書應有具體之指摘，並揭示該法規之條項或其內容，若係成
    文法以外之法則，亦應揭示該法則之旨趣，倘為司法院解釋
    ，則應揭示該解釋之字號或其內容，暨具體指摘所憑藉之訴
    訟資料，上訴狀或理由書如未依上述方式表明，或其所表明
    者顯與上開法條規定不合時，即難認為已合法表明上訴理由
    ，其上訴自非合法（最高法院七十一年台上字第三一四號判
    決參照）。
二、本件上訴意旨略以：原審未傳喚同時期其他被害人釐清案情
    ，被上訴人所述非真正、不應為判決依據，被上訴人陳威廷
    並未公告解散網站亦未舉證發佈解散訊息，被上訴人舉辦講
    座、持續經營外匯交易，稱解散外匯網站不可採信等語。
三、經查：
（一）本件訴訟標的金額為新臺幣（下同）十萬元，未逾十萬元
      ，依民事訴訟法第四百三十六條之八第一項規定，應適用
      小額訴訟程序。
（二）本件上訴人之上訴理由，均係指摘原判決事實認定錯誤、
      證據之取捨及證據之調查，並就被上訴人原審所辯反覆爭
      執、請求調查，未具體表明原判決有何合於民事訴訟法第
      四百六十九條第一至五款之情事及所憑據之訴訟資料，難
      認上訴人業對原判決之如何違背法令已有具體之指摘。從
      而，上訴人未具體表明原判決有何合於民事訴訟法第四百
      六十九條第一至五款之情事及所憑據之訴訟資料，難認上
      訴人業對原判決之如何違背法令已有具體之指摘。
（三）綜上，本件上訴未具體表明原判決有何合於民事訴訟法第
      四百六十九條第一至五款之情事，及所憑據之訴訟資料，
      僅空言指摘原判決事實認定錯誤、證據取捨不當、證據漏
      未調查，反覆爭執、請求續行調查，難認對原判決如何違
      背法令已有具體之指摘，揆諸首揭法條、說明，本件上訴
      於法尚有未合，不應准許，爰予駁回。
四、本件第二審訴訟費用，確定為如主文第二項所示金額。
據上論結，本件上訴為不合法，依民事訴訟法第四百三十六條之
三十二第一項、第二項、第四百四十四條第一項前段、第四百三
十六條之十九第一項、第九十五條、第七十八條，裁定如主文。
中　　華　　民　　國　　111 　年　　5 　　月　　26　　日

            民事第四庭審判長法  官  蔡政哲 
　　　　　　
                            法  官  李家慧
　　　　　　　　　　　　　　 
                            法  官  洪文慧
以上正本係照原本作成。
本裁定不得抗告。
中　　華　　民　　國　　111 　年　　5 　　月　　26　　日
                            書記官  江柏翰